【裁判字號】    94,上訴,2648
【裁判日期】    950217
【裁判案由】    毒品危害防制條例等
【裁判全文】
臺灣高等法院刑事判決                94年度上訴字第2648號
上  訴  人
即  被  告  甲○○
                    （現
                    鎮戶政事務所）
義務辯護人  朱立鈴律師
上列上訴人因毒品危害防制條例等案件，不服臺灣桃園地方法院
，94年度訴字第340號，中華民國94年6月8日第一審判決（起訴
案號：臺灣桃園地方法院檢察署93年度偵字第19385號），提起
上訴，本院判決如下：
    主  文
原判決撤銷。
甲○○共同運輸第一級毒品，處有期徒刑捌年。扣案之第一級毒
品海洛因（合計淨重捌拾點陸玖公克，純度百分之伍拾柒點陸參
，純質淨重肆拾陸點伍零公克）、含極微量第一級毒品海洛因殘
渣之內包裝保鮮膜伍個（合計重伍點零貳公克）沒收銷燬；外包
裝保險套伍個（合計重伍點玖捌公克）沒收。
    事  實
一、甲○○明知海洛因係毒品危害防制條例第2 條第2 項第1 款
    所規定之第一級毒品，並為行政院依懲治走私條例第2 條第
    4 項公告之「管制物品及其數額」甲項第4 款所列管制進出
    口物品，禁止運輸、私運進口，惟因綽號「小孟」之真實姓
    名、年籍不詳成年男子，曾在大陸地區代其解決生意上之糾
    紛，為還人情，竟應「小孟」之要求，以每兩新台幣一萬元
    之酬勞，共同基於私運管制進口物品即第一級毒品海洛因來
    臺之犯意聯絡，於民國93年12月13日下午2時許，在大陸地
    區珠海市，自「小孟」處收受已以保險套及保鮮膜包裝好之
    海洛因5粒（共4大粒、1小粒，海洛因淨重80.6 9公克，純
    度57.63％，純質淨重46.5 0公克，內包裝保鮮膜重5.02公
    克，外包裝保險套重5.98公克）後，再依「小孟」之指示，
    將上開毒品夾帶至澳門地區，並於同日下午7時許即搭機前
    約2小時，將之塞入肛門內，搭乘澳門航空NX520班機，運輸
    上開毒品返回臺灣桃園中正國際機場得逞。嗣甲○○於通關
    時，為接獲線報知悉上情之法務部調查局桃園縣調查站南部
    地區機動工作組，會同高雄港務警察局、內政部警政署刑事
    警察局及財政部臺北、高雄關稅局等單位，予以詳查，並持
    檢察官簽發之鑑定許可書，將甲○○帶往行政院衛生署桃園
    醫院，以Ｘ光檢視發現上開毒品確在甲○○直腸內，始將其
    逮捕，施以灌腸及瀉藥口服後，扣得自甲○○腸內排放出之
    上開毒品。
二、案經法務部調查局桃園縣調查站移送臺灣桃園地方法院檢察
    署檢察官偵查起訴。
    理  由
一、上開犯罪事實，業據被告甲○○於警詢、檢察官訊問及原審
    法院審理時坦承不諱，並有扣押物品清單、被告出入境紀錄
    查詢資料、臺北關稅局扣押貨物收據各1份在卷可稽，且自
    被告腸內排出之扣案物經送驗結果，亦確為第一級毒品海洛
    因（共4大粒、1小粒，海洛因淨重80.69公克，純度57.63％
    ，純質淨重46.50公克，內包裝保鮮膜重5.02公克，外包裝
    保險套重5.98公克）無誤，有法務部調查局桃園縣站查獲涉
    嫌毒品危害防制條例毒品初步鑑驗報告單、法務部調查局調
    科壹字第080008721號鑑定通知書各1份附卷可佐，足認被告
    之自白與事實相符。被告犯行洵堪認定，應依法論科。
二、核被告所為，係犯毒品危害防制條例第4 條第1 項之運輸第
    一級毒品罪，其自大陸私運管制物品進口，以私運物品進口
    論，核係犯懲治走私條例第2條第1項之私運管制物品進口罪
    。被告與綽號「小孟」之真實姓名、年籍不詳成年男子，就
    上開運輸第一級毒品、私運管制物品進口犯行，有犯意聯絡
    及行為分擔，依刑法第28條規定，應論以共同正犯。被告持
    有上開毒品之低度行為，為運輸毒品之高度行為所吸收，不
    另論罪。被告所犯上開二罪，係以一行為而同時觸犯之，為
    想像競合犯，依刑法第55條前段，應從一重之運輸第一級毒
    品罪處斷。查被告本身並未施用毒品海洛因，有法務部調查
    局調科壹字第09462100120號檢驗通知書及本院被告前案記
    錄表在卷可稽，僅因為還人情債，兼賺取小利，一時失慮為
    人運輸第一級毒品，參酌運輸毒品之數量、純度及於原審偵
    審時深表悔悟等情，本院認被告縱量處法定最輕刑，猶嫌過
    重，爰依刑法第59條之規定酌減其刑。
三、原審因而予以論罪科刑，固非無見。惟查：(一)被告於警詢及
    偵查中均供承運輸海洛因毒品入台，一兩酬勞為新台幣一萬
    元，按運輸海洛因為無期徒刑以上之重罪，如無利得，一般
    人斷無冒險為之之理，原判決捨被告初供不採，認被告運輸
    毒品純係還「小孟」之人情，顯與實情不符。原判決論結欄
    漏引懲治走私條例第12條，致由大陸私運物品進口，得論以
    該條例第2條第1項之私運管制物品進口罪，失其依據，均有
    未洽。被告上訴僅以書狀表示聲明上訴，以求得被告之權利
    云云，而未附具體理由，核無理由，惟原判決既有可議，自
    應由本院將之撤銷改判。爰審酌被告本身並未施用毒品海洛
    因，及其犯罪之動機、目的、手段、犯罪所生損害及犯後坦
    承犯行之態度等一切情狀，量處如主文第二項所示之刑。扣
    案之第一級毒品海洛因（淨重80.69公克，純度57.63％，純
    質淨重46.5 0公克）及含極微量第一級毒品海洛因殘渣且無
    法析離之保鮮膜外包裝5個（共重5.02公克），均應依毒品
    危害防制條例第18條第1項前段規定沒收銷燬之；另用以運
    輸上開毒品之外包裝保險套5個（重5.98公克），為共犯「
    小孟」所有供被告、「小孟」共同犯罪所用之物，應依同條
    例第19條第1項前段規定沒收。
四、被告經合法傳喚，無正當理由不到庭，爰不待其陳述，逕行
    判決。
據上論斷，應依刑事訴訟法第369條第1項前段、第364條、第371
條、第299條第1項前段，毒品危害防制條例第4條第1項、第18條
第1項前段、第19條第1項前段，懲治走私條例第2條第1項、第12
條，刑法第11條前段、第28條、第55條、第59條，判決如主文。
本案經檢察官蔡薰慧到庭執行職務。
中    華    民    國    95    年    2     月    17    日
                  刑事第十二庭審判長法  官  蔡永昌
                                    法  官  張正亞
                                    法  官  陳榮和
以上正本證明與原本無異。
如不服本判決，應於收受送達後十日內向本院提出上訴書狀，其
未敘述上訴之理由者並得於提起上訴後十日內向本院補提理由書
（均須按他造當事人之人數附繕本）。
                                    書記官  劉麗芬
中    華    民    國    95    年    2     月    20    日
附錄：本案論罪科刑法條全文
毒品危害防制條例第4條第1項
製造、運輸、販賣第1級毒品者，處死刑或無期徒刑；處無期徒
刑者，得併科新臺幣一千萬元以下罰金。
懲治走私條例第2條第1項
私運管制物品進口、出口逾公告數額者，處七年以下有期徒刑，
得併科新臺幣三百萬元以下罰金。


司法院資訊處製作；財團法人民間司法改革基金會備份。
